Config:
  hfst:
    Gen: ../../../src/generator-gt-norm.hfst
    Morph: ../../../src/analyser-gt-norm.hfst
  xerox:
    Gen: ../../../src/generator-gt-norm.xfst
    Morph: ../../../src/analyser-gt-norm.xfst
    App: lookup

Tests:



# todo:
# Proofread the gold standard (below)
# Then: run analyser, then correct.


  Noun - elläi: # Noun (4) elläi 'eng /est /fin' - full paradigm
     elläi+N+Sg+Nom: elläi
     elläi+N+Sg+Gen: eläjä
     elläi+N+Sg+Par: eläjät
     elläi+N+Sg+Ill: eläjähe
     elläi+N+Pl+Gen: eläjide
     elläi+N+Pl+Par: eläjit
     elläi+N+Pl+Ill: eläjihe
     elläi+N+Pl+All: eläjile

